ACORDAO-COMPLETO-2553238

ACÓRDÃO 6982/2022 ATA 35/2022 - PRIMEIRA CÂMARA

VISTOS, relatados e discutidos estes autos de Tomada de Contas Especial instaurada pelo Instituto Nacional do Seguro Social, em desfavor de José Maria Siqueira, na condição de servidor público, de Evandro Vieira de Oliveira, de Francisca Rosimeire de Almeida Costa e de Francisco Luzimar Siqueira, como terceiros responsáveis (procuradores) , em razão de habilitação e concessão de benefício assistencial ao idoso, mediante a inserção de dados fictícios no sistema da Previdência Social, no âmbito da Agência de Previdência Social Senador Pompeu, vinculada à Gerência Executiva do INSS em Juazeiro do Norte/CE.
ACORDAM os Ministros do Tribunal de Contas da União, reunidos em sessão da 1ª Câmara, ante as razões expostas pelo relator e com fundamento no art. 212 do Regimento Interno do TCU, em:
9.1. arquivar o processo, sem julgamento de mérito, em virtude da ausência de pressuposto de constituição e de desenvolvimento válido e regular do processo; e
9.2. enviar cópia desta decisão ao INSS e ao espólio e/ou herdeiros de José Maria Siqueira, com a informação de que o inteiro teor deste acórdão e do relatório e do voto que o fundamentam está disponível no endereço eletrônico www.tcu.gov.br/acordaos.

Tomada de contas especial instaurada pelo Instituto Nacional do Seguro Social, em desfavor de José Maria Siqueira, na condição de servidor público, de Evandro Vieira de Oliveira, de Francisca Rosimeire de Almeida Costa e de Francisco Luzimar Siqueira, como terceiros responsáveis (procuradores), em razão de habilitação e concessão de benefício assistencial ao idoso, mediante a inserção de dados fictícios no sistema da Previdência Social, no âmbito da Agência de Previdência Social Senador Pompeu, vinculada à Gerência Executiva do INSS em Juazeiro do Norte/CE.

Primeira Câmara

Gerência Executiva do INSS - Juazeiro do Norte/CE

3. Interessados/Responsáveis:
3.1. Interessado: Instituto Nacional do Seguro Social (29.979.036/0001-40)
3.2. Responsável: Jose Maria Siqueira (XXX.300.993-XX)

13.1. Ministros presentes: Walton Alencar Rodrigues (Presidente), Benjamin Zymler e Jorge Oliveira (Relator).
13.2. Ministro-Substituto convocado: Weder de Oliveira.
13.3. Ministro-Substituto presente: Augusto Sherman Cavalcanti.

JORGE OLIVEIRA

Adoto como parte do relatório a instrução produzida no âmbito da Secretaria de Controle Externo de Tomada de Contas Especial (peça 111) , abaixo transcrita:
"INTRODUÇÃO
Cuidam os autos de tomada de contas especial instaurada por Instituto Nacional do Seguro Social, em desfavor de José Maria Siqueira (CPF: XXX.300.993-XX) , na condição de servidor público, de Evandro Vieira de Oliveira (CPF: XXX.969.033-XX) , de Francisca Rosimeire de Almeida Costa (CPF: XXX.377.083-XX) e de Francisco Luzimar Siqueira (CPF: XXX.797.243-XX) , como terceiros responsáveis (procuradores) , em razão de habilitação e concessão de benefício assistencial ao idoso, mediante a inserção de dados fictícios no sistema da Previdência Social, no âmbito da Agência de Previdência Social Senador Pompeu, vinculada à Gerência Executiva do INSS em Juazeiro do Norte/CE (GEXJZN) .
HISTÓRICO
Em 18/9/2018, com fundamento na IN/TCU 71/2012, alterada pela IN/TCU 76/2016, e DN/TCU 155/2016, o dirigente da instituição Instituto Nacional do Seguro Social autorizou a instauração da tomada de contas especial (peça 4) . O processo foi registrado no sistema e-TCE com o número 2467/2018.
	O fundamento para a instauração da Tomada de Contas Especial, conforme consignado na matriz de responsabilização elaborada pelo tomador de contas, foi a constatação da seguinte irregularidade:
Concessão irregular de benefício previdenciário de aposentadoria, mediante a inserção fraudulenta de registros nas bases de dados da Previdência (vínculos empregatícios, cômputos de tempos de serviço, de conversão de atividade especial e outros) .
Os responsáveis arrolados na fase interna foram devidamente comunicados e, diante da ausência de justificativas suficientes para elidir a irregularidade e da não devolução dos recursos, instaurou-se a tomada de contas especial.
	No relatório de tomada de contas especial 37303.007794/2018-75 (peça 65) , o tomador de contas concluiu que o prejuízo importaria no valor original de R$ 551.995,01, imputando-se a responsabilidade a José Maria Siqueira, falecido, na condição de servidor público, a Francisco Luzimar Siqueira, a Evandro Vieira de Oliveira e a Francisca Rosimeire de Almeida Costa, na condição de terceiros responsáveis. Segundo o Discriminativo de Valores Apurados, peça 63, o valor seria de R$ 260.525,81, e não o valor indicado no mencionado relatório.
	Anote-se, porém, que o valor histórico apurado nesta instrução corresponde ao montante de R$ 260.481,81, R$ 44,00 a menos que o valor indicado acima, diferença associada ao pagamento irregular do benefício de Antônia Vilanir Oliveira, NB: 88/110.177.213-9, uma vez que foi computado R$ 20.640,00 (Discriminativo de Valores Apurados, peça 63) , em vez de R$ 20.596,00, correspondente à soma das parcelas identificadas na Relação de Créditos respectiva (peça 27, p. 19-21) .
	Em 30/7/2020, a Controladoria-Geral da União emitiu o relatório de auditoria 2467/2018 (peça 68) , em concordância com o relatório do tomador de contas. O certificado de auditoria 2467/2018 e o parecer do dirigente do órgão de controle interno concluíram pela irregularidade das presentes contas (peças 69 e 70) .
	Em 4/8/2020, o ministro responsável pela área atestou haver tomado conhecimento das conclusões contidas no relatório e certificado de auditoria, bem como do parecer conclusivo do dirigente do órgão de controle interno, manifestando-se pela irregularidade das contas, e determinou o encaminhamento do processo ao Tribunal de Contas da União (peça 71) .
Na primeira instrução (peça 73) , verificou-se a ausência de documentos relativos às concessões dos benefícios pagos em favor dos procuradores em questão, que evidenciassem os atos praticados por José Maria Siqueira (CPF: XXX.300.993-XX) , na concessão dos mencionados benefícios, e que comprovassem sua responsabilidade pela implantação dos procuradores nos cadastros dos benefícios citados (relatórios de sistema, telas informatizadas dos Sistemas CMOBEM, Plenus e/ou DICF.N, documentos impressos com registro de recepção ou encaminhamento ou qualquer outro documento equivalente) , assim como evidências de que os referidos procuradores Evandro Vieira de Oliveira (CPF: XXX.969.033-XX) , Francisca Rosimeire de Almeida Costa (CPF: XXX.377.083-XX) e Francisco Luzimar Siqueira (CPF: XXX.797.243-XX) e José Maria Siqueira (CPF: XXX.300.993-XX, na condição de procurador) , foram os responsáveis pelos saques dos valores dos benefícios referentes a Adelide Almeida Costa, NB: 88/121.112.888-9 (peça 7, p. 6) , a Antônia Isabel de Castro, NB: 88/130.031.462-9, a Antônia Vilanir Oliveira, NB: 88/110.177.213-9, a Antonio Gervásio Albuquerque, NB: 88/126.772.088-0, a Francisca Perpétua Moreira, NB: 88/115.227.874-3, a Geraldina Sabino Feitosa, NB 88/119.085.376-8, a Manoel Acelino da Silva, NB: 88/116.840.156-6, a Manuel Jurandir Costa, NB: 88/124.542.431-6, a Maria Arlinda Pereira, NB: 88/131.164.193-6, e a Maria Teixeira Mesquita, NB: 88/115.227.807-7, tendo, assim, contribuído para a efetivação das concessões irregulares apontadas, objeto do processo TCE/INSS 37303.007794/2018-75.
Assim, concluiu-se, para a devida configuração da autoria e responsabilização dos atos impugnados, que se devia promover diligência, junto ao INSS, para que se procedesse a juntada, aos presentes autos, dos mencionados documentos.
Em resposta à diligência promovida pela Seproc (peças 79 a 92) , o INSS apresentou, em 4/12/2020, tempestivamente:
	a) documentos relativos às concessões dos benefícios pagos em favor dos procuradores em questão, que evidenciassem os atos praticados por José Maria Siqueira (CPF: XXX.300.993-XX) , na concessão dos benefícios abaixo discriminados (relatórios de sistema, telas informatizadas dos Sistemas CMOBEM, Plenus e/ou DICF.N, documentos impressos com registro de recepção ou encaminhamento, ou qualquer outro documento equivalente) :
	a.1) Adelide Almeida Costa, NB: 88/121.112.888-9 (Relatório Auditoria do Benefício, peça 88, p. 1-3) ;
	a.2) Antônia Isabel de Castro, NB: 88/130.031.462-9 (Relatório Auditoria do Benefício, peça 81, p. 1-6) ;
	a.3) Antônia Vilanir Oliveira, NB: 88/110.177.213-9 (Relatório Auditoria do Benefício, peça 84, p. 1-3) ;
	a.4) Antonio Gervásio Albuquerque, NB: 88/126.772.088-0 (Relatório Auditoria do Benefício, peça 83, p. 1-4) ;
	a.5) Francisca Perpétua Moreira, NB: 88/115.227.874-3 (Relatório Auditoria do Benefício, peça 82, p. 1-3) ;
	a.6) Geraldina Sabino Feitosa, NB 88/119.085.376-8 (Relatório Auditoria do Benefício, peça 89, p. 1-4) ;
	a.7) Manoel Acelino da Silva, NB: 88/116.840.156-6 (Relatório Auditoria do Benefício, peça 90, p. 1-3) ;
	a.8) Manuel Jurandir Costa, NB: 88/124.542.431-6 (Relatório Auditoria do Benefício, peça 87, p. 1-4) ;
	a.9) Maria Arlinda Pereira, NB: 88/131.164.193-6 (Relatório Auditoria do Benefício, peça 86, p. 1-5) ; e
	a.10) Maria Teixeira Mesquita, NB: 88/115.227.807-7 (Relatório Auditoria do Benefício, peça 85, p. 1-4) ;
	b) documentos que comprovem a responsabilidade de José Maria Siqueira pela implantação dos procuradores abaixo, nos cadastros dos benefícios acima citados:
	b.1) Evandro Vieira de Oliveira (CPF: XXX.969.033-XX) - consultas MOVATU e HISTPROC: Antônia Isabel, peça 81, p. 7; Francisca, peça 82, p. 4, Antonio Gervásio, peça 83, p. 5-6; Maria Teixeira, peça 85, p. 5; Maria Arlinda, peça 86, p. 6; Geraldina, peça 89, p. 5; Manoel Acelino, peça 90, p. 4;
	b.2) Francisca Rosimeire de Almeida Costa (CPF: XXX.377.083-XX) - consultas MOVATU e HISTPROC: Francisca, peça 82, p. 4; Manuel Jurandir, peça 87, p. 4;
	b.3) Francisco Luzimar Siqueira (CPF: XXX.797.243-XX) - consultas MOVATU e HISTPROC: Antônia Isabel, peça 81, p. 7 e 8; Francisca, peça 82, p. 4; Antonio Gervásio, peça 83, p. 56; Maria Teixeira, peça 85, p. 5; Maria Arlinda, peça 86, p. 6-7; Manuel Jurandir, peça 87, p. 4; Adelide, peça 88, p. 4; Geraldina, -peça 89, p. 5; Manoel Acelino, peça 90, p. 4; e
	b.4) José Maria Siqueira (CPF: XXX.300.993-XX, na condição de procurador) - consultas MOVATU e HISTPROC: Antônia Isabel, peça 81, p. 7 e 8; Francisca, peça 82, p. 4; Antonio Gervásio, peça 83, p. 5-6; Antônia Vilanir, peça 84, p. 4; Maria Teixeira, peça 85, p. 5; Maria Arlinda, peça 86, p. 6; Manuel Jurandir, peça 87, p. 4; Adelide, peça 88, p. 4; Geraldina, -peça 89, p. 5; Manoel Acelino, peça 90, p. 4.
	Em relação ao pedido de apresentação de documentos que evidenciem que os procuradores Evandro Vieira de Oliveira (CPF: XXX.969.033-XX) , Francisca Rosimeire de Almeida Costa (CPF: XXX.377.083-XX) e Francisco Luzimar Siqueira (CPF: XXX.797.243-XX) , e José Maria Siqueira (CPF: XXX.300.993-XX, na condição de procurador) foram os responsáveis pelos saques dos valores dos benefícios referentes a Adelide Almeida Costa, NB: 88/121.112.888-9, a Antônia Isabel de Castro, NB: 88/130.031.462-9, a Antônia Vilanir Oliveira, NB: 88/110.177.213-9, a Antonio Gervásio Albuquerque, NB: 88/126.772.088-0, a Francisca Perpétua Moreira, NB: 88/115.227.874-3, a Geraldina Sabino Feitosa, NB 88/119.085.376-8, a Manoel Acelino da Silva, NB: 88/116.840.156-6, a Manuel Jurandir Costa, NB: 88/124.542.431-6, a Maria Arlinda Pereira, NB: 88/131.164.193-6, e a Maria Teixeira Mesquita, NB: 88/115.227.807-7 (TCE/INSS 37303.007794/2018-75) , o INSS informou que o pagamento efetuado pela rede bancária era feito apenas ao recebedor identificado no envio do crédito (titular ou procurador) . No caso dos autos, teria restado comprovado que os titulares inexistiam e, portanto, os benefícios foram pagos aos procuradores cadastrados, mediante apresentação de documento de identidade (cf. Despacho 146/2020, peça 91, p. 2, item 5) .
Na instrução seguinte (peça 97) , analisando-se os documentos nos autos, concluiu-se pela necessidade de realização de citação para a seguinte irregularidade:
Irregularidade: habilitação/concessão de benefício assistencial ao idoso mediante cadastramento de pessoa fictícia como segurado, reativação de benefício suspensão, por ausência de CPF, com uso de CPF de outra pessoa, alteração irregular de cadastro, para inclusão de informações inidôneas, e cessação irregular de benefício com registro de documento inidôneo, considerando:
	a) cadastramento de pessoa fictícia e subsequente concessão de benefício irregular ao assim cadastrado, referente a:
	a.1) Adelide Almeida Costa, NB: 88/121.112.888-9, cadastrada sem informação de qualquer documento (RG, CPF, Título de Eleitor, Registro Civil, CTPS) , com NIT 1.151.338.074-0 atribuído posteriormente (Relatório Circunstanciado, peça 7, p. 6; relatório de auditoria/MOB, peça 12, p. 2, itens 10 e 12; p. 3, item 16) ;
	a.2) Antônia Isabel de Castro, NB: 88/130.031.462-9, inscrita em 20/8/2003, com o NIT 1.175.446.977-3, no mesmo dia da concessão do benefício (Relatório Circunstanciado, peça 7, p. 5; relatório de auditoria/MOB, peça 13, p. 1, item 4, p. 2, itens 10 e 12, p. 3, item 16) ;
	a.3) Antônia Vilanir Oliveira, NB: 88/110.177.213-9 (peça 7, p. 3) , cadastrada sem informação de qualquer documento (RG, CPF, Título de Eleitor, Registro Civil, CTPS) , com NIT 1.676.541.149-7 atribuído posteriormente (Relatório Circunstanciado, peça 7, p. 3-4; relatório de auditoria/MOB, peça 14, p. 2-3, itens 9, 11, 15) ;
	a.4) Antonio Gervásio Albuquerque, NB: 88/126.772.088-0, inscrito em 12/11/2002, com o NIT 1.174.423.177-4, no mesmo dia da concessão do benefício (Relatório Circunstanciado, peça 7, p. 3; relatório de auditoria/MOB, peça 15, p. 1-3, itens 4, 9, 11, 15) ;
	a.5) Francisca Perpétua Moreira, 88/115.227.874-3, cadastrada sem informação de qualquer documento (RG, CPF, Título de Eleitor, Registro Civil, CTPS) , com NIT 1.676.621.467-9 atribuído posteriormente (Relatório Circunstanciado, peça 7, p. 2; relatório de auditoria/MOB, peça 16, p. 1-3, itens 4, 8, 10, 14) ;
	a.6) Geraldina Sabino Feitosa, NB 88/119.085.376-8, cadastrada sem informação de qualquer documento (RG, CPF, Título de Eleitor, Registro Civil, CTPS) , com NIT 1.676.541.149-7 atribuído posteriormente (Relatório Circunstanciado, peça 7, p. 6; relatório de auditoria/MOB, peça 17, p. 1-3, itens 4, 10, 12, 16 e 17) ;
	a.7) Manoel Acelino da Silva, NB: 88/116.840.156-6, cadastrado sem informação de qualquer documento (RG, CPF, Título de Eleitor, Registro Civil, CTPS) , com NIT 1.676.636.908-7 atribuído posteriormente (Relatório Circunstanciado, peça 7, p. 7; relatório de auditoria/MOB, peça 18, p. 1-3, itens 4, 9, 11, 15) ;
	a.8) Manuel Jurandir Costa, NB: 88/124.542.431-6, inscrito em 18/7/2002, com o NIT 1.173.982.355-3, no mesmo dia da concessão do benefício; o nome, dados da filiação e data de nascimento informados não constam do cadastro de identificação civil governamental (Relatório Circunstanciado, peça 7, p. 4; relatório de auditoria/MOB, peça 19, p. 1-3, itens 4, 8, 9, 10, 14 e 15) ;
	a.9) Maria Arlinda Pereira, NB: 88/131.164.193-6, inscrita em 9/1/2004, com o NIT 1.176.009.395-0, no mesmo dia da concessão do benefício, sem CPF (Relatório Circunstanciado, peça 7, p. 1; relatório de auditoria/MOB, peça 20, p. 1-3, itens 4, 10, 11 e 15) ; e
	a.10) Maria Teixeira Mesquita, NB: 88/115.227.807-7, cadastrada sem informação de qualquer documento (RG, CPF, Título de Eleitor, Registro Civil, CTPS) , com NIT 1.679.113.062-9 atribuído posteriormente (Relatório Circunstanciado, peça 7, p. 7; relatório de auditoria/MOB, peça 21, p. 1-3, itens 4, 8, 10 e 14) ;
	b) reativação de benefício suspenso por ausência de CPF com uso de CPF de outra pessoa, referente a:
	b.1) Antônia Isabel de Castro, NB: 88/130.031.462-9, cujo benefício havia sido suspenso, em 16/12/2003, por ausência de CPF, foi reativado em 12/5/2004, com o CPF XXX.561.403-XX, pertencente a Francisco Hermes de Oliveira (Relatório Circunstanciado, peça 7, p. 5; relatório de auditoria/MOB, peça 13, p. 2, item 7, p. 3, item 17) ; e
	b.2) Maria Arlinda Pereira, NB: 88/131.164.193-6, cujo benefício havia sido suspenso, em 15/4/2004, foi reativado em 17/5/2004, com o CPF XXX.050.538-XX, pertencente a Francisco Delmiro Lira (Relatório Circunstanciado, peça 7, p. 1; relatório de auditoria/MOB, peça 20, p. 2, item 7) ;
	c) alteração irregular de cadastro, para inclusão de informações inidôneas, referente a Maria Arlinda Pereira, NB: 88/131.164.193-6, alterado o CPF para XXX.198.933-XX, pertencente a Alzira Félix Paulino (Relatório Circunstanciado, peça 7, p. 1; relatório de auditoria/MOB, peça 20, p. 2, item 7) ;
	d) concessão irregular de benefício com registro de documento inidôneo, referente a:
	d.1) Adelide Almeida Costa, NB: 88/121.112.888-9, com os dados do óbito de Emídio Torcate de Souza, por comando da servidora Maria José do Nascimento Rocha, matrícula 539490 (Cartório Pessoa de Pedra Branca/CE, CNPJ 12.463.691/0001-49, Livro C5, fl. 537, termo 3714) (Relatório Circunstanciado, peça 7, p. 6; relatório de auditoria/MOB, peça 12, p. 2, item 8, p. 3, item 17) ;
	d.2) Antônia Isabel de Castro, NB: 88/130.031.462-9, com os dados do óbito de Juventil Oliveira Silva (Cartório 1º Ofício de Registro Civil de Solonópole/CE, CNPJ 05.674.148/0001-25, Livro C4, fl. 278, termo 2523) (Relatório Circunstanciado, peça 7, p. 5; relatório de auditoria/MOB, peça 13, p. 2, item 8) ;
	d.3) Antônia Vilanir Oliveira, NB: 88/110.177.213-9 (peça 7, p. 3) , com os dados do óbito de Antonio Ferreira Pinho (Cartório Pessoa, Pedra Branca/CE, Livro C5, fl. 549, termo 3727) (Relatório Circunstanciado, peça 7, p. 4; relatório de auditoria/MOB, peça 14, p. 2, item 8) ;
	d.4) Antonio Gervásio Albuquerque, NB: 88/126.772.088-0, com utilização de dados do óbito de Maria José Mariano da Silva (Cartório Norões Milfont, Fortaleza/CE, CNPJ 06.619.019/000105, Livro C331, fl. 06, termo 268119) (Relatório Circunstanciado, peça 7, p. 3; relatório de auditoria/MOB, peça 15, p. 2, item 7) ;
	d.5) Francisca Perpétua Moreira, 88/115.227.874-3, com utilização de dados de óbito de Geralda Maria do Espírito Santo, do Cartório identificado como Ofício de Notas e Registros Deputado Irapuã Pinheiro, Livro C3, fl. 132V, termo 1754, CNPJ 12.463.675/0001-56, por comando da servidora Maria Valsolide Pereira do Nascimento, matrícula 884914 (Relatório Circunstanciado, peça 7, p. 2-3; relatório de auditoria/MOB, peça 16, p. 2-3, itens 7 e 15) ;
	d.6) Manuel Jurandir Costa, NB: 88/124.542.431-6, com dados de óbito que não correspondem a qualquer registro no cartório indicado (Cartório da Décima Quarta Circunscrição do Rio de Janeiro/CE, Livro C152, fl. 265, termo 53991, considerando que o termo existente, na faixa entre 50.000 e 54.263, é o 51.263 (Relatório Circunstanciado, peça 7, p. 5; relatório de auditoria/MOB, peça 19, p. 2, item 7) ;
	d.7) Maria Arlinda Pereira, NB: 88/131.164.193-6, benefício cessado em 30/7/2012 com a inclusão de certidão registrada no Livro C376, fl. 35, termo 295076, do Cartório registrado sob o CNPJ 06.619.019/0001-05, nome de fantasia Norões Milfont, Fortaleza/CE, com dados do óbito de Joyce Patrícia Costa Arcelino (Relatório Circunstanciado, peça 7, p. 1-2; relatório de auditoria/MOB, peça 20, p. 2, item 8) ; e
	d.8) Maria Teixeira Mesquita, NB: 88/115.227.807-7, com os dados do óbito de Antonio Barbosa de Lemos (Cartório Pessoa de Pedra Branca/CE, CNPJ 12.463.691/0001-49, Livro C5, fl. 555, termo 3732) (Relatório Circunstanciado, peça 7, p. 8; relatório de auditoria/MOB, peça 21, p. 2, item 7) ;
	e) cadastramento irregular de procuradores em cadastro de beneficiários fictícios, referentes aos benefícios abaixo, possibilitando os saques dos recursos creditados, nas contas desses beneficiários fictícios, pelas pessoas assim cadastradas: 
	e.1) Adelide Almeida Costa, NB: 88/121.112.888-9, períodos de 4/12/2003 a 22/1/2004, de 30/12/2005 a 16/1/2006 (Francisco Luzimar Siqueira) , de 29/8/2001 a 29/8/2001 e de 29/8/2001 a 16/7/2002 (José Maria Siqueira) (Relatório Circunstanciado, peça 7, p. 6-7; relatório de auditoria/MOB, peça 12, p. 1, itens 5, 6, 7 e 9) ;
	e.2) Antônia Isabel de Castro, NB: 88/130.031.462-9, períodos de 8/9/2003 a 5/11/2003, de 6/7/2004 a 3/8/2004, de 4/10/2006 a 6/10/2006, de 4/11/2007 a 6/12/2007 (Francisco Luzimar Siqueira) , de 2/9/2005 a 2/9/2005, de 2/9/2005 a 5/10/2005 (José Maria Siqueira) , de 3/2/2010 a 25/2/2010 e de 28/6/2011 a 23/5/2012 (Evandro Vieira de Oliveira) (Relatório Circunstanciado, peça 7, p. 5; relatório de auditoria/MOB, peça 13, p. 1-3, itens 5, 6, 9 e 18; Consulta HISTPROC, peça 81, p. 7) ;
	e.3) Antônia Vilanir Oliveira, NB: 88/110.177.213-9 (peça 7, p. 3) , períodos de 18/9/2000 a 23/10/2000, de 29/3/2004 a 13/7/2004, de 22/4/2005 a 4/5/2005 e de 5/5/2006 a 30/6/2006 (José Maria Siqueira) (Relatório Circunstanciado, peça 7, p. 4; relatório de auditoria/MOB, peça 14, p. 1-3, itens 5,6 e 16) ;
	e.4) Antonio Gervásio Albuquerque, NB: 88/126.772.088-0, períodos de 4/12/2002 a 13/2/2003 (Evandro Vieira de Oliveira) , de 6/9/2004 a 2/12/2004, de 5/10/2005 a 30/12/2005 (José Maria Siqueira) e de 1º/11/2006 a 7/12/2006 (Francisco Luzimar Siqueira) (Relatório Circunstanciado, peça 7, p. 3; relatório de auditoria/MOB, peça 15, p. 1-3, itens 5, 6, 8 e 16) ;
	e.5) Francisca Perpétua Moreira, 88/115.227.874-3, nos períodos de 8/5/2000 a 29/5/2000 (José Maria Siqueira) , de 19/1/2004 a 19/1/2004 (Francisca Rosimeire de Almeida Costa) , de 3/2/2005 a 3/3/2005 (Evandro Vieira de Oliveira) , de 2/3/2006 a 8/3/2006 (Francisco Luzimar Siqueira) (Relatório Circunstanciado, peça 7, p. 2; relatório de auditoria/MOB, peça 16, p. 1-2, itens 5-6) ;
	e.6) Geraldina Sabino Feitosa, NB 88/119.085.376-8, períodos de 17/1/2001 a 18/1/2001, de 16/1/2006 a 23/1/2006 (Francisco Luzimar Siqueira) , de 26/1/2001 a 26/3/2001 (José Maria Siqueira) e de 30/11/2004 a 3/12/2004 (Evandro Vieira de Oliveira) (Relatório Circunstanciado, peça 7, p. 6; relatório de auditoria/MOB, peça 17, p. 1-2, itens 5, 7, 8 e 17) ;
	e.7) Manoel Acelino da Silva, NB: 88/116.840.156-6, períodos de 22/4/2004 a 3/5/2004 (Evandro Vieira de Oliveira) , de 6/5/2005 a 2/6/2005 (Francisco Luzimar Siqueira) , de 4/5/2005 a 6/5/2005 (José Maria Siqueira) (Relatório Circunstanciado, peça 7, p. 7; relatório de auditoria/MOB, peça 18, p. 1-3, itens 5, 7, 8 e 16, Consulta HISTPROC, peça 90, p. 4) ;
	e.8) Manuel Jurandir Costa, NB: 88/124.542.431-6, períodos de 6/8/2002 a 19/1/2004 (Francisca Rosimeire de Almeida Costa) , de 5/10/2005 a 18/10/2005 (Francisco Luzimar Siqueira) e de 27/12/2007 a 1º/1/2008 (José Maria Siqueira) (Relatório Circunstanciado, peça 7, p. 5; relatório de auditoria/MOB, peça 19, p. 1-3, itens 5, 6 e 15) ;
	e.9) Maria Arlinda Pereira, NB: 88/131.164.193-6, nos períodos de 26/1/2004 a 18/3/2004, de 12/9/2006 a 14/9/2006, de 29/9/2006 a 6/10/2006, de 1º/11/2006 a 7/11/2006 (procurador Francisco Luzimar Siqueira) , de 26/12/2007 a 1º/1/2008 (procurador José Maria Siqueira, o próprio servidor) e de 26/2/2010 a 31/5/2010 (procurador Evandro Vieira de Oliveira) (Relatório Circunstanciado, peça 7, p. 2; relatório de auditoria/MOB, peça 20, p. 1-3, itens 5, 6, 15, consulta HISPROC, peça 86, p. 7) ; e
	e.10) Maria Teixeira Mesquita, NB: 88/115.227.807-7, períodos de 16/1/2006 a 23/1/2006 (Francisco Luzimar Siqueira) , de 30/11/2004 a 3/12/2004 (Evandro Vieira de Oliveira) , de 2/7/2001 a 10/7/2001 e de 29/5/2000 a 29/5/2000 (José Maria Siqueira) (Relatório Circunstanciado, peça 7, p. 8; relatório de auditoria/MOB, peça 21, p. 1-3, itens 5, 6 e 15) .
	Evidências da irregularidade: documentos técnicos presentes nas peças 7, 12, 13, 14, 15, 16, 17, 18, 19, 20, 21, 27, 30, 34, 35, 36, 37, 38, 39 e 61.
	Normas infringidas: então vigente Lei 8.742, de 7 de dezembro de 1993, art. 20, caput, que garante o benefício de prestação continuada para idoso que não comprove possuir meios de prover a própria manutenção, e nem de tê-la provida por sua família; então vigente Decreto 2.172, de 05 de março de 1997, art. 229, que condiciona o recebimento do benefício a representante, nos casos de ausência, moléstia contagiosa ou impossibilidade de locomoção do titular; Instrução NormativaINSS 45, de 6/8/2010, art. 400, que condiciona o recebimento do benefício a representante, nos casos de ausência, moléstia contagiosa ou impossibilidade de locomoção do titular; Portaria MPAS 862, de 23/0/2001, art. 14, que atribui responsabilidade a todos os usuários de sistemas da Previdência Social, no sentido de cuidar da integridade, confidencialidade e disponibilidade de dados, informações e sistemas ou subsistemas, devendo comunicar, por escrito, aos gestores de sistema, quaisquer irregularidades, desvios ou falhas identificadas.
	Débitos relacionados ao responsável Jose Maria Siqueira (CPF: XXX.300.993-XX) :
	Data de ocorrência
	Valor histórico (R$) 

	29/8/2001
	2.746,40

	29/8/2001
	180,00

	25/9/2001
	180,00

	23/10/2001
	180,00

	23/11/2001
	180,00

	21/12/2001
	180,00

	23/1/2002
	180,00

	18/2/2002
	180,00

	6/3/2002
	180,00

	5/4/2002
	180,00

	8/5/2002
	200,00

	6/6/2002
	200,00

	4/7/2002
	200,00

	6/8/2002
	200,00

	12/11/2002
	200,00

	12/11/2002
	200,00

	12/11/2002
	200,00

	5/12/2002
	200,00

	7/1/2003
	200,00

	6/2/2003
	200,00

	7/3/2003
	200,00

	4/4/2003
	200,00

	7/5/2003
	240,00

	5/6/2003
	240,00

	4/7/2003
	240,00

	6/8/2003
	240,00

	4/9/2003
	240,00

	7/10/2003
	240,00

	6/11/2003
	240,00

	5/12/2003
	240,00

	7/1/2004
	240,00

	9/2/2004
	240,00

	4/3/2004
	240,00

	6/4/2004
	240,00

	6/5/2004
	240,00

	4/6/2004
	260,00

	6/7/2004
	260,00

	6/8/2004
	260,00

	6/9/2004
	260,00

	7/10/2004
	260,00

	5/11/2004
	260,00

	8/12/2004
	260,00

	6/1/2005
	260,00

	4/2/2005
	260,00

	7/3/2005
	260,00

	6/4/2005
	260,00

	5/5/2005
	260,00

	8/6/2005
	300,00

	6/7/2005
	300,00

	4/8/2005
	300,00

	6/9/2005
	300,00

	6/10/2005
	300,00

	7/11/2005
	300,00

	6/12/2005
	300,00

	13/1/2006
	300,00

	7/2/2006
	300,00

	6/3/2006
	300,00

	10/4/2006
	300,00

	5/5/2006
	350,00

	6/6/2006
	350,00

	9/9/2003
	3.020,00

	9/9/2003
	240,00

	10/10/2003
	240,00

	5/11/2003
	240,00

	2/12/2003
	240,00

	8/6/2004
	260,00

	8/6/2004
	1.204,57

	8/7/2004
	260,00

	9/8/2004
	260,00

	2/9/2004
	260,00

	4/10/2004
	260,00

	3/11/2004
	260,00

	2/12/2004
	260,00

	4/1/2005
	260,00

	2/2/2005
	260,00

	2/3/2005
	260,00

	4/4/2005
	260,00

	3/5/2005
	260,00

	2/6/2005
	300,00

	4/7/2005
	300,00

	2/8/2005
	300,00

	12/9/2005
	300,00

	4/10/2005
	300,00

	3/11/2005
	300,00

	2/12/2005
	300,00

	3/1/2006
	300,00

	2/2/2006
	300,00

	2/3/2006
	300,00

	4/4/2006
	300,00

	3/5/2006
	350,00

	2/6/2006
	350,00

	4/7/2006
	350,00

	2/8/2006
	350,00

	4/9/2006
	350,00

	5/10/2006
	350,00

	3/11/2006
	350,00

	4/12/2006
	350,00

	3/1/2007
	350,00

	2/2/2007
	350,00

	2/3/2007
	350,00

	3/4/2007
	350,00

	3/5/2007
	380,00

	4/6/2007
	380,00

	3/7/2007
	380,00

	2/8/2007
	380,00

	5/9/2007
	380,00

	2/10/2007
	380,00

	8/11/2007
	380,00

	4/12/2007
	380,00

	3/1/2008
	380,00

	15/2/2008
	380,00

	5/3/2008
	380,00

	3/4/2008
	415,00

	5/5/2008
	415,00

	4/6/2008
	415,00

	25/6/2008
	415,00

	28/7/2008
	415,00

	26/8/2008
	415,00

	25/9/2008
	415,00

	28/10/2008
	415,00

	3/12/2008
	415,00

	13/1/2009
	415,00

	27/1/2009
	415,00

	19/2/2009
	465,00

	26/3/2009
	465,00

	27/4/2009
	465,00

	26/5/2009
	465,00

	25/6/2009
	465,00

	28/7/2009
	465,00

	26/8/2009
	465,00

	25/9/2009
	465,00

	27/10/2009
	465,00

	25/11/2009
	465,00

	24/12/2009
	465,00

	8/2/2010
	510,00

	23/2/2010
	510,00

	26/3/2010
	510,00

	27/4/2010
	510,00

	26/5/2010
	510,00

	25/6/2010
	510,00

	27/7/2010
	510,00

	26/8/2010
	510,00

	27/9/2010
	510,00

	26/10/2010
	510,00

	25/11/2010
	510,00

	27/12/2010
	510,00

	26/1/2011
	540,00

	25/2/2011
	540,00

	31/3/2011
	545,00

	4/5/2011
	545,00

	6/7/2011
	545,00

	6/7/2011
	545,00

	10/8/2011
	545,00

	13/9/2011
	545,00

	9/11/2011
	545,00

	9/11/2011
	545,00

	30/11/2011
	545,00

	10/1/2012
	545,00

	9/2/2012
	622,00

	9/3/2012
	622,00

	23/4/2012
	622,00

	25/4/2012
	622,00

	24/11/1998
	1.578,00

	24/11/1998
	130,00

	23/12/1998
	130,00

	21/1/1999
	130,00

	17/2/1999
	130,00

	18/3/1999
	130,00

	19/4/1999
	130,00

	18/5/1999
	130,00

	17/6/1999
	136,00

	19/7/1999
	136,00

	18/8/1999
	136,00

	16/9/1999
	136,00

	18/10/1999
	136,00

	17/11/1999
	136,00

	15/12/1999
	136,00

	27/1/2000
	136,00

	15/2/2000
	136,00

	20/3/2000
	136,00

	17/4/2000
	136,00

	16/6/2000
	151,00

	16/6/2000
	151,00

	18/7/2000
	151,00

	21/9/2000
	151,00

	21/9/2000
	151,00

	17/10/2000
	151,00

	17/11/2000
	151,00

	15/12/2000
	151,00

	17/1/2001
	151,00

	16/2/2001
	151,00

	16/3/2001
	151,00

	17/4/2001
	151,00

	16/5/2001
	180,00

	18/6/2001
	180,00

	17/7/2001
	180,00

	15/8/2001
	180,00

	18/9/2001
	180,00

	16/10/2001
	180,00

	21/11/2001
	180,00

	18/12/2001
	180,00

	16/1/2002
	180,00

	18/2/2002
	180,00

	13/3/2002
	180,00

	11/4/2002
	180,00

	14/5/2002
	200,00

	13/6/2002
	200,00

	11/7/2002
	200,00

	13/8/2002
	200,00

	12/9/2002
	200,00

	11/10/2002
	200,00

	13/11/2002
	200,00

	12/12/2002
	200,00

	14/1/2003
	200,00

	14/2/2003
	200,00

	14/3/2003
	200,00

	11/4/2003
	200,00

	15/5/2003
	240,00

	13/6/2003
	240,00

	14/7/2003
	240,00

	13/8/2003
	240,00

	11/9/2003
	240,00

	13/10/2003
	240,00

	13/11/2003
	240,00

	11/12/2003
	240,00

	16/1/2004
	240,00

	12/2/2004
	240,00

	6/4/2004
	240,00

	6/4/2004
	240,00

	6/5/2004
	240,00

	4/6/2004
	260,00

	6/7/2004
	260,00

	6/8/2004
	260,00

	6/9/2004
	260,00

	6/10/2004
	260,00

	5/11/2004
	260,00

	6/12/2004
	260,00

	6/1/2005
	260,00

	4/2/2005
	260,00

	7/3/2005
	260,00

	27/4/2005
	260,00

	5/5/2005
	260,00

	8/6/2005
	300,00

	6/7/2005
	300,00

	4/8/2005
	300,00

	6/9/2005
	300,00

	6/10/2005
	300,00

	7/11/2005
	300,00

	6/12/2005
	300,00

	5/1/2006
	300,00

	7/2/2006
	300,00

	6/3/2006
	300,00

	10/4/2006
	300,00

	12/5/2006
	350,00

	6/6/2006
	350,00

	4/12/2002
	3.902,26

	11/12/2002
	200,00

	13/1/2003
	200,00

	13/2/2003
	200,00

	13/3/2003
	200,00

	10/4/2003
	200,00

	13/5/2003
	240,00

	11/6/2003
	240,00

	10/7/2003
	240,00

	12/8/2003
	240,00

	10/9/2003
	240,00

	10/10/2003
	240,00

	12/11/2003
	240,00

	10/12/2003
	240,00

	16/1/2004
	240,00

	11/2/2004
	240,00

	12/3/2004
	240,00

	5/4/2004
	240,00

	5/5/2004
	240,00

	3/6/2004
	260,00

	5/7/2004
	260,00

	4/8/2004
	260,00

	13/9/2004
	260,00

	5/10/2004
	260,00

	4/11/2004
	260,00

	3/12/2004
	260,00

	5/1/2005
	260,00

	3/2/2005
	260,00

	3/3/2005
	260,00

	6/4/2005
	260,00

	4/5/2005
	260,00

	3/6/2005
	300,00

	5/7/2005
	300,00

	3/8/2005
	300,00

	5/9/2005
	300,00

	10/10/2005
	300,00

	4/11/2005
	300,00

	5/12/2005
	300,00

	5/1/2006
	300,00

	3/2/2006
	300,00

	3/3/2006
	300,00

	5/4/2006
	300,00

	4/5/2006
	350,00

	6/6/2006
	350,00

	6/7/2006
	350,00

	3/8/2006
	350,00

	5/9/2006
	350,00

	4/10/2006
	350,00

	14/11/2006
	350,00

	5/12/2006
	350,00

	4/1/2007
	350,00

	5/2/2007
	350,00

	5/3/2007
	350,00

	4/4/2007
	350,00

	4/5/2007
	380,00

	5/6/2007
	380,00

	4/7/2007
	380,00

	3/8/2007
	380,00

	5/9/2007
	380,00

	3/10/2007
	380,00

	6/11/2007
	380,00

	4/1/2008
	380,00

	4/1/2008
	380,00

	15/2/2008
	380,00

	5/3/2008
	380,00

	3/4/2008
	415,00

	8/5/2008
	415,00

	4/6/2008
	415,00

	3/7/2008
	415,00

	5/8/2008
	415,00

	8/9/2008
	415,00

	3/10/2008
	415,00

	7/11/2008
	415,00

	3/12/2008
	415,00

	6/1/2009
	415,00

	4/2/2009
	415,00

	5/3/2009
	465,00

	3/4/2009
	465,00

	6/5/2009
	465,00

	3/6/2009
	465,00

	3/7/2009
	465,00

	5/8/2009
	465,00

	9/9/2009
	465,00

	5/10/2009
	465,00

	5/5/2000
	1.051,73

	29/5/2000
	151,00

	26/6/2000
	151,00

	19/7/2000
	151,00

	21/8/2000
	151,00

	20/9/2000
	151,00

	19/10/2000
	151,00

	21/11/2000
	151,00

	19/12/2000
	151,00

	18/1/2001
	151,00

	19/2/2001
	151,00

	21/3/2001
	151,00

	19/4/2001
	151,00

	18/5/2001
	180,00

	20/6/2001
	180,00

	18/7/2001
	180,00

	20/8/2001
	180,00

	20/9/2001
	180,00

	19/10/2001
	180,00

	23/11/2001
	180,00

	19/12/2001
	180,00

	18/1/2002
	180,00

	18/2/2002
	180,00

	11/3/2002
	180,00

	9/4/2002
	180,00

	10/5/2002
	200,00

	11/6/2002
	200,00

	9/7/2002
	200,00

	9/8/2002
	200,00

	10/9/2002
	200,00

	9/10/2002
	200,00

	11/11/2002
	200,00

	11/12/2002
	200,00

	10/1/2003
	200,00

	11/2/2003
	200,00

	12/3/2003
	200,00

	9/4/2003
	200,00

	10/6/2003
	240,00

	10/6/2003
	240,00

	9/7/2003
	240,00

	11/8/2003
	240,00

	10/9/2003
	240,00

	9/10/2003
	240,00

	11/11/2003
	240,00

	9/12/2003
	240,00

	20/1/2004
	240,00

	17/2/2004
	240,00

	10/3/2004
	240,00

	2/4/2004
	240,00

	4/5/2004
	240,00

	2/6/2004
	260,00

	2/7/2004
	260,00

	3/8/2004
	260,00

	2/9/2004
	260,00

	4/10/2004
	260,00

	3/11/2004
	260,00

	2/12/2004
	260,00

	4/1/2005
	260,00

	10/2/2005
	260,00

	2/3/2005
	260,00

	4/4/2005
	260,00

	3/5/2005
	260,00

	2/6/2005
	300,00

	4/7/2005
	300,00

	2/8/2005
	300,00

	2/9/2005
	300,00

	4/10/2005
	300,00

	3/11/2005
	300,00

	2/12/2005
	300,00

	3/1/2006
	300,00

	2/2/2006
	300,00

	8/3/2006
	300,00

	4/4/2006
	300,00

	3/5/2006
	350,00

	2/6/2006
	350,00

	4/7/2006
	350,00

	15/1/2001
	2.617,86

	26/1/2001
	151,00

	13/2/2001
	151,00

	22/3/2001
	151,00

	20/4/2001
	151,00

	21/5/2001
	180,00

	21/6/2001
	180,00

	19/7/2001
	180,00

	20/8/2001
	180,00

	24/9/2001
	180,00

	23/10/2001
	180,00

	22/11/2001
	180,00

	20/12/2001
	180,00

	21/1/2002
	180,00

	19/2/2002
	180,00

	7/3/2002
	180,00

	3/4/2002
	180,00

	6/5/2002
	200,00

	5/6/2002
	200,00

	3/7/2002
	200,00

	6/8/2002
	200,00

	4/9/2002
	200,00

	7/10/2002
	200,00

	6/11/2002
	200,00

	5/12/2002
	200,00

	6/1/2003
	200,00

	5/2/2003
	200,00

	8/3/2003
	200,00

	3/4/2003
	200,00

	6/5/2003
	240,00

	4/6/2003
	240,00

	3/7/2003
	240,00

	6/8/2003
	240,00

	3/9/2003
	240,00

	3/10/2003
	240,00

	6/11/2003
	240,00

	4/12/2003
	240,00

	6/1/2004
	240,00

	4/2/2004
	240,00

	4/3/2004
	240,00

	6/4/2004
	240,00

	5/5/2004
	240,00

	3/6/2004
	260,00

	5/7/2004
	260,00

	4/8/2004
	260,00

	3/9/2004
	260,00

	5/10/2004
	260,00

	4/11/2004
	260,00

	6/12/2004
	260,00

	5/1/2005
	260,00

	4/2/2005
	260,00

	3/3/2005
	260,00

	5/4/2005
	260,00

	5/5/2005
	260,00

	3/6/2005
	300,00

	5/7/2005
	300,00

	3/8/2005
	300,00

	5/9/2005
	300,00

	5/10/2005
	300,00

	4/11/2005
	300,00

	5/12/2005
	300,00

	18/1/2006
	300,00

	3/2/2006
	300,00

	3/3/2006
	300,00

	5/4/2006
	300,00

	23/8/2000
	151,00

	23/8/2000
	1.119,40

	25/9/2000
	151,00

	20/10/2000
	151,00

	22/11/2000
	151,00

	20/12/2000
	151,00

	19/1/2001
	151,00

	20/2/2001
	151,00

	21/3/2001
	151,00

	23/4/2001
	151,00

	21/5/2001
	180,00

	21/6/2001
	180,00

	19/7/2001
	180,00

	20/8/2001
	180,00

	21/9/2001
	180,00

	19/10/2001
	180,00

	27/11/2001
	180,00

	20/12/2001
	180,00

	22/1/2002
	180,00

	20/2/2002
	180,00

	12/3/2002
	180,00

	10/4/2002
	180,00

	13/5/2002
	200,00

	12/6/2002
	200,00

	10/7/2002
	200,00

	12/8/2002
	200,00

	11/9/2002
	200,00

	10/10/2002
	200,00

	12/11/2002
	200,00

	11/12/2002
	200,00

	13/1/2003
	200,00

	12/2/2003
	200,00

	18/3/2003
	200,00

	10/4/2003
	200,00

	13/5/2003
	240,00

	11/6/2003
	240,00

	10/7/2003
	240,00

	12/8/2003
	240,00

	10/9/2003
	240,00

	10/10/2003
	240,00

	12/11/2003
	240,00

	10/12/2003
	240,00

	16/1/2004
	240,00

	11/2/2004
	240,00

	10/3/2004
	240,00

	22/4/2004
	240,00

	5/5/2004
	240,00

	3/6/2004
	260,00

	5/7/2004
	260,00

	4/8/2004
	260,00

	3/9/2004
	260,00

	5/10/2004
	260,00

	4/11/2004
	260,00

	3/12/2004
	260,00

	5/1/2005
	260,00

	3/2/2005
	260,00

	3/3/2005
	260,00

	6/4/2005
	260,00

	10/5/2005
	260,00

	3/6/2005
	300,00

	5/7/2005
	300,00

	3/8/2005
	300,00

	5/9/2005
	300,00

	5/10/2005
	300,00

	4/11/2005
	300,00

	5/12/2005
	300,00

	5/1/2006
	300,00

	3/2/2006
	300,00

	3/3/2006
	300,00

	5/4/2006
	300,00

	6/8/2002
	3.202,93

	6/8/2002
	200,00

	4/9/2002
	200,00

	2/10/2002
	200,00

	4/11/2002
	200,00

	2/12/2002
	200,00

	3/1/2003
	200,00

	3/2/2003
	200,00

	5/3/2003
	200,00

	1/4/2003
	200,00

	2/5/2003
	240,00

	2/6/2003
	240,00

	1/7/2003
	240,00

	1/8/2003
	240,00

	1/9/2003
	240,00

	1/10/2003
	240,00

	4/11/2003
	240,00

	1/12/2003
	240,00

	2/1/2004
	240,00

	2/2/2004
	240,00

	1/3/2004
	240,00

	1/4/2004
	240,00

	3/5/2004
	240,00

	1/6/2004
	260,00

	1/7/2004
	260,00

	2/8/2004
	260,00

	1/9/2004
	260,00

	1/10/2004
	260,00

	1/11/2004
	260,00

	1/12/2004
	260,00

	3/1/2005
	260,00

	1/2/2005
	260,00

	1/3/2005
	260,00

	1/4/2005
	260,00

	2/5/2005
	260,00

	1/6/2005
	300,00

	1/7/2005
	300,00

	1/8/2005
	300,00

	1/9/2005
	300,00

	13/10/2005
	300,00

	1/11/2005
	300,00

	1/12/2005
	300,00

	2/1/2006
	300,00

	1/2/2006
	300,00

	1/3/2006
	300,00

	3/4/2006
	300,00

	2/5/2006
	350,00

	1/6/2006
	350,00

	3/7/2006
	350,00

	1/8/2006
	350,00

	1/9/2006
	350,00

	2/10/2006
	350,00

	1/11/2006
	350,00

	5/12/2006
	350,00

	4/1/2007
	350,00

	1/2/2007
	350,00

	1/3/2007
	350,00

	2/4/2007
	350,00

	2/5/2007
	380,00

	1/6/2007
	380,00

	2/7/2007
	380,00

	1/8/2007
	380,00

	4/9/2007
	380,00

	1/10/2007
	380,00

	1/11/2007
	380,00

	3/12/2007
	380,00

	2/1/2008
	380,00

	8/2/2008
	380,00

	3/3/2008
	380,00

	31/3/2008
	415,00

	30/4/2008
	415,00

	30/5/2008
	415,00

	1/7/2008
	415,00

	4/8/2008
	415,00

	29/8/2008
	415,00

	30/9/2008
	415,00

	31/10/2008
	415,00

	28/11/2008
	415,00

	30/12/2008
	415,00

	5/2/2009
	415,00

	27/2/2009
	465,00

	31/3/2009
	465,00

	30/4/2009
	465,00

	29/5/2009
	465,00

	30/6/2009
	465,00

	31/7/2009
	465,00

	31/8/2009
	465,00

	1/10/2009
	465,00

	30/10/2009
	465,00

	2/12/2009
	465,00

	4/1/2010
	465,00

	28/1/2004
	4.226,66

	28/1/2004
	240,00

	6/2/2004
	240,00

	9/3/2004
	240,00

	6/4/2004
	240,00

	5/7/2004
	260,00

	5/7/2004
	260,00

	5/8/2004
	260,00

	5/8/2004
	260,00

	3/9/2004
	260,00

	6/10/2004
	260,00

	8/11/2004
	260,00

	3/12/2004
	260,00

	5/1/2005
	260,00

	9/2/2005
	260,00

	4/3/2005
	260,00

	5/4/2005
	260,00

	4/5/2005
	260,00

	3/6/2005
	300,00

	8/7/2005
	300,00

	8/8/2005
	300,00

	8/8/2005
	300,00

	9/9/2005
	300,00

	7/10/2005
	300,00

	7/11/2005
	300,00

	8/12/2005
	300,00

	5/1/2006
	300,00

	3/2/2006
	300,00

	9/3/2006
	300,00

	7/4/2006
	300,00

	10/5/2006
	350,00

	6/6/2006
	350,00

	6/7/2006
	350,00

	3/8/2006
	350,00

	5/9/2006
	350,00

	4/10/2006
	350,00

	6/11/2006
	350,00

	7/12/2006
	350,00

	9/1/2007
	350,00

	5/2/2007
	350,00

	5/3/2007
	350,00

	4/4/2007
	350,00

	4/5/2007
	380,00

	5/6/2007
	380,00

	5/7/2007
	380,00

	3/8/2007
	380,00

	5/9/2007
	380,00

	4/10/2007
	380,00

	6/11/2007
	380,00

	5/12/2007
	380,00

	2/1/2008
	380,00

	8/2/2008
	380,00

	3/3/2008
	380,00

	31/3/2008
	415,00

	30/4/2008
	415,00

	30/5/2008
	415,00

	1/7/2008
	415,00

	4/8/2008
	415,00

	29/8/2008
	415,00

	30/9/2008
	415,00

	31/10/2008
	415,00

	28/11/2008
	415,00

	30/12/2008
	415,00

	5/2/2009
	415,00

	27/2/2009
	465,00

	31/3/2009
	465,00

	30/4/2009
	465,00

	29/5/2009
	465,00

	30/6/2009
	465,00

	31/7/2009
	465,00

	31/8/2009
	465,00

	1/10/2009
	465,00

	30/10/2009
	465,00

	2/12/2009
	465,00

	4/1/2010
	465,00

	1/2/2010
	510,00

	8/3/2010
	510,00

	31/3/2010
	510,00

	30/4/2010
	510,00

	29/6/2010
	510,00

	6/7/2010
	510,00

	2/8/2010
	510,00

	1/9/2010
	510,00

	1/10/2010
	510,00

	29/10/2010
	510,00

	3/12/2010
	510,00

	30/12/2010
	510,00

	1/2/2011
	540,00

	28/2/2011
	540,00

	1/4/2011
	545,00

	29/4/2011
	545,00

	1/6/2011
	545,00

	1/7/2011
	545,00

	1/8/2011
	545,00

	31/8/2011
	545,00

	30/9/2011
	545,00

	31/10/2011
	545,00

	2/1/2012
	545,00

	2/2/2012
	622,00

	29/2/2012
	622,00

	2/4/2012
	622,00

	2/5/2012
	622,00

	1/6/2012
	622,00

	29/5/2000
	200,00

	27/6/2000
	151,00

	21/7/2000
	151,00

	21/8/2000
	151,00

	22/9/2000
	151,00

	23/10/2000
	151,00

	23/11/2000
	151,00

	21/12/2000
	151,00

	24/1/2001
	151,00

	21/2/2001
	151,00

	21/3/2001
	151,00

	2/5/2001
	151,00

	22/5/2001
	180,00

	2/7/2001
	180,00

	20/7/2001
	180,00

	21/8/2001
	180,00

	24/9/2001
	180,00

	23/10/2001
	180,00

	23/11/2001
	180,00

	21/12/2001
	180,00

	22/1/2002
	180,00

	22/2/2002
	180,00

	6/3/2002
	180,00

	2/4/2002
	180,00

	6/5/2002
	200,00

	4/6/2002
	200,00

	2/7/2002
	200,00

	2/8/2002
	200,00

	3/9/2002
	200,00

	3/10/2002
	200,00

	4/11/2002
	200,00

	4/12/2002
	200,00

	3/1/2003
	200,00

	4/2/2003
	200,00

	5/3/2003
	200,00

	3/4/2003
	200,00

	5/5/2003
	240,00

	3/6/2003
	240,00

	3/7/2003
	240,00

	6/8/2003
	240,00

	2/9/2003
	240,00

	2/10/2003
	240,00

	6/11/2003
	240,00

	4/12/2003
	240,00

	5/1/2004
	240,00

	4/2/2004
	240,00

	2/3/2004
	240,00

	2/4/2004
	240,00

	4/5/2004
	240,00

	2/6/2004
	260,00

	2/7/2004
	260,00

	3/8/2004
	260,00

	2/9/2004
	260,00

	4/10/2004
	260,00

	3/11/2004
	260,00

	6/12/2004
	260,00

	4/1/2005
	260,00

	2/2/2005
	260,00

	2/3/2005
	260,00

	5/4/2005
	260,00

	3/5/2005
	260,00

	2/6/2005
	300,00

	4/7/2005
	300,00

	2/8/2005
	300,00

	2/9/2005
	300,00

	4/10/2005
	300,00

	3/11/2005
	300,00

	2/12/2005
	300,00

	18/1/2006
	300,00

	2/2/2006
	300,00

	2/3/2006
	300,00

	5/4/2006
	300,00

	3/5/2006
	350,00

	2/6/2006
	350,00

	6/7/2006
	350,00

		Cofre credor: Instituto Nacional do Seguro Social.
		Responsável: José Maria Siqueira (CPF: XXX.300.993-XX) .
Conduta: na condição de servidor do INSS e responsável pela concessão de benefícios assistenciais a idoso, o Sr. José Maria Siqueira promoveu a habilitação/concessão de benefício assistencial ao idoso mediante cadastramento de pessoa fictícia como segurado, reativação de benefício suspenso, por ausência de CPF, com uso de CPF de outra pessoa, alteração irregular de cadastro, para inclusão de informações inidôneas, e cessação irregular de benefício com registro de documento inidôneo, resultando em concessões que geraram pagamentos irregulares de benefícios, em prejuízo ao Erário federal.
Nexo de causalidade: a realização das concessões de benefícios assistenciais a idoso irregulares importou em dano ao Erário federal, uma vez que propiciou pagamentos indevidos de valores a título de benefício previdenciário.
Culpabilidade: é dever elementar do servidor público a boa e regular execução de suas atribuições, no sentido de propiciar a adequada contraprestação de serviços aos usuários do serviço público, e o correto desembolso de recursos públicos decorrentes de atos de sua responsabilidade; não há, nos autos, excludentes de ilicitude, de culpabilidade e de punibilidade ou elementos que permitam concluir pela ocorrência de boa-fé do responsável, sendo razoável afirmar, por outro lado, que era exigível, do responsável, conduta diversa daquela que adotou, consideradas as circunstâncias que o cercavam, pois não deveria ter promovido a concessão de benefício assistencial a partir de informações fictas, não validadas pelos documentos exigidos para tanto.
Encaminhamento: citação.
	Apesar de o tomador de contas haver incluído Francisco Luzimar Siqueira, Evandro Vieira de Oliveira e Francisca Rosimeire de Almeida Costa como responsáveis neste processo, após análise realizada sobre a documentação acostada aos autos, concluiu-se que suas responsabilidades deveriam ser excluídas, uma vez que não havia evidências de que tenham tido participação na irregularidade aqui verificada (v. instrução de citação, peça 97, item 14 e subitens) .
Em cumprimento ao pronunciamento da unidade (peça 99) , foi efetuada a citação do responsável, nos moldes adiante:
 Jose Maria Siqueira - promovida a citação do espólio do responsável, conforme delineado adiante:
	Comunicação: Ofício 46659/2021-TCU/Seproc (peça 101) 
Data da Expedição: 30/8/2021
Data da Ciência: 16/9/2021 (peça 102) 
Nome Recebedor: Joelma Alves de Moraes
Observação: ofício enviado para o endereço do responsável, conforme pesquisa na base de dados no sistema da Receita Federal, custodiada pelo TCU.
Fim do prazo para a defesa: 1º/10/2021

	Comunicação: Ofício 46660/2021-TCU/Seproc (peça 100) 
Data da Expedição: 30/8/2021
Data da Ciência: 16/9/2021 (peça 103) 
Nome Recebedor: Joelma Alves de Moraes
Observação: ofício enviado para o endereço do responsável, conforme pesquisa na base de dados no sistema do Renach, custodiada pelo TCU.
Fim do prazo para a defesa: 1º/10/2021

Conforme Despacho de Conclusão das Comunicações Processuais (peça 110) , as providências inerentes às comunicações processuais foram concluídas.
Transcorrido o prazo regimental, o espólio do responsável José Maria Siqueira apresentou defesa, que será analisada na seção Exame Técnico.
ANÁLISE DOS PRESSUPOSTOS DE PROCEDIBILIDADE DA IN/TCU 71/2012
Avaliação de Viabilidade do Exercício do Contraditório e Ampla Defesa
	Verifica-se que não houve o transcurso de mais de dez anos desde o fato gerador sem que tenha havido a notificação do responsável pela autoridade administrativa federal competente (art. 6º, inciso II, c/c art. 19, da IN/TCU 71/2012, modificada pela IN/TCU 76/2016) , uma vez que o fato gerador da irregularidade sancionada ocorreu até 1º/6/2012, e o responsável foi notificado sobre a irregularidade, pela autoridade administrativa competente, conforme abaixo:
José Maria Siqueira, por meio de ofícios de defesa e de cobrança, de 2013 e 2014, recebidos em 2013 e 2014, peça 8.
Valor de Constituição da TCE
	Verifica-se, ainda, que o valor atualizado do débito apurado (sem juros) , em 1º/1/2017, é de R$ 522.695,17, portanto, superior ao limite mínimo de R$ 100.000,00, na forma estabelecida conforme os arts. 6º, inciso I, e 19, da IN/TCU 71/2012, modificada pela IN/TCU 76/2016.
OUTROS PROCESSOS/DÉBITOS NOS SISTEMAS DO TCU COM O MESMO RESPONSÁVEL
	Informa-se que não foi encontrado débito imputável ao responsável em outros processos no Tribunal.
	A tomada de contas especial está, assim, devidamente constituída e em condição de ser instruída.
EXAME TÉCNICO
Da defesa do espólio do responsável José Maria Siqueira
O responsável José Maria Siqueira apresentou defesa, que passa a ser analisada em seguida:
Argumento (peça 109) :
O espólio do responsável, na pessoa de sua administradora provisória, Joelma Alves Moraes Siqueira, por meio de procurador, após um breve resumo da TCE (peça 109, p. 1-2) , alega a inexistência de suporte probatório suficiente para comprovar que as eventuais irregularidades tenham decorrido de ato doloso ou culposo 'atribuível ao servidor mencionado', considerando que o  dolo ou a culpa são condições para a responsabilização do servidor por reparação de dano ao erário, conforme doutrina e jurisprudência que cita (peça 109, p. 2-5) .
Argumenta que não há evidências de que os beneficiários em questão sejam fictícios, por não terem sido localizados, e de que o então servidor José Maria Siqueira tenha agido por culpa ou dolo na concessão de tais benefícios, pois a responsabilidade objetiva só pode ser atribuída ao ente estatal. Não haveria provas de que as inconsistências documentais detectadas tenham sido geradas pelo então servidor, cabendo a responsabilidade reparatória, se alguma irregularidade existiu, aos beneficiários e a seus representantes legais (peça 109, p. 5) .
Por fim, requer que o processo seja julgado improcedente, que a responsabilidade do espólio pelos danos apontados seja excluída, por ausência de conduta dolosa ou culposa atribuível ao referido servidor (peça 109, p. 5) .
Análise do argumento:
Em relação às alegações de ausência de comprovação documental de dolo ou culpa, assim como de inexistir evidências de que os beneficiários eram fictícios e tenham sido implantados pelo então servidor José Maria Siqueira (itens 20.1 e 20.2) , anote-se que encontram-se descritas, no item 10.1, com citação das respectivas provas, as condutas reprováveis do então servidor, ao criar cadastro apenas com o nome de uma pessoa, sem menção a qualquer documento (alínea 'a') , reativar benefício suspenso, por ausência de CPF, com uso de CPF de outra pessoa (alínea 'b') , alteração irregular de cadastro, para inclusão de CPF de outra pessoa (alínea 'c') , concessão irregular de benefício com registro de documento inidôneo (alínea 'd') , e cadastramento irregular de procuradores em cadastro de beneficiários fictícios, possibilitando os saques dos recursos creditados, nas contas desses beneficiários fictícios, pelas pessoas assim cadastradas (alínea 'e') .
O defendente não desconstituiu nenhuma das evidências apresentadas, razão pela qual prevalecem, perante as alegações de sua inexistência. Acrescente-se que o então servidor teve oportunidade de opor-se a essas evidências, antes do seu falecimento, em 4/12/2015 (cf. peça 61) , quando comunicado da existência de apuração/irregularidades a respeito, por meio de ofícios de defesa e de cobrança, de 2013 e 2014, recebidos em 2013 e 2014 (v. peça 8) , mas não o fez. Assim sendo, resta sim evidenciada a culpa do servidor pelas irregularidades apontadas, com base nas evidências juntadas a estes autos. Por essa razão, rejeitam-se o pedido de que o processo seja julgado improcedente, e de exclusão da responsabilidade do espólio pelos danos apontados, por conta da rejeição integral das alegações de defesa apresentadas.
Da análise procedida acima, verifica-se que os argumentos de defesa não foram suficientes para elidir a irregularidade pela qual está sendo responsabilizado, de forma que devem ser rejeitados.
Não há elementos para que se possa efetivamente aferir e reconhecer a ocorrência de boa-fé na conduta do então servidor Jose Maria Siqueira, podendo este Tribunal, desde logo, proferir o julgamento de mérito pela irregularidade das contas, conforme os termos dos §§ 2º e 6º do art. 202 do Regimento Interno do TCU, condenando-se o espólio do responsável ao débito apurado. Considerando o falecimento do responsável, descabida a proposição de qualquer sanção.
Prescrição da Pretensão Punitiva
	Vale ressaltar que a pretensão punitiva do TCU, conforme Acórdão 1441/2016-TCU-Plenário, Relator Benjamin Zymler, que uniformizou a jurisprudência acerca dessa questão, subordina-se ao prazo geral de prescrição indicado no art. 205, do Código Civil, que é de dez anos, contado da data de ocorrência da irregularidade sancionada, nos termos do art. 189, do Código Civil, sendo este prazo interrompido pelo ato que ordenar a citação, a audiência ou a oitiva do responsável.
No caso em exame, não ocorreu a prescrição, uma vez que a irregularidade sancionada ocorreu até 1º/6/2012, e o ato de ordenação da citação ocorreu em 16/8/2021.
CONCLUSÃO
	Em face da análise promovida na seção 'Exame Técnico', propõe-se rejeitar as alegações de defesa de Jose Maria Siqueira, uma vez que não foram suficientes para sanar a irregularidade a ele atribuída, e nem afastar o débito apurado. Ademais, inexistem nos autos elementos que demonstrem a boa-fé do responsável ou a ocorrência de outras excludentes de culpabilidade.
Verifica-se também que não houve a prescrição da pretensão punitiva, conforme análise já realizada. No entanto, considerando o falecimento do responsável, não cabe proposição de sanção.
	Tendo em vista que não constam dos autos elementos que permitam reconhecer a boa-fé do responsável, sugere-se que as suas contas sejam julgadas irregulares, nos termos do art. 202, § 6º, do Regimento Interno do TCU, com a imputação do débito atualizado monetariamente e acrescido de juros de mora, nos termos do art. 202, § 1º, do Regimento Interno do TCU, descontado o valor eventualmente recolhido.
Por fim, como não houve elementos que pudessem modificar o entendimento acerca da irregularidade em apuração, mantém-se a matriz de responsabilização presente na peça 96.
PROPOSTA DE ENCAMINHAMENTO
Diante do exposto, submetemos os autos à consideração superior, propondo ao Tribunal:
rejeitar as alegações de defesa apresentadas pelo espólio do responsável Jose Maria Siqueira (CPF: XXX.300.993-XX) ; 
excluir da relação processual Francisco Luzimar Siqueira, Evandro Vieira de Oliveira e Francisca Rosimeire de Almeida Costa;
julgar irregulares, nos termos dos arts. 1º, inciso I, 16, inciso III, alíneas 'b' e 'c', da Lei 8.443/1992, c/c os arts. 19 e 23, inciso III, da mesma Lei, as contas do responsável Jose Maria Siqueira (CPF: XXX.300.993-XX) , condenando-se o espólio ou, caso venha a ser realizada a partilha, os sucessores de José Maria Siqueira, ao pagamento das importâncias a seguir especificadas, atualizadas monetariamente e acrescidas dos juros de mora, calculadas a partir das datas discriminadas até a data da efetiva quitação do débito, fixando-lhe o prazo de quinze dias, para que comprove, perante o Tribunal, o recolhimento das referidas quantias aos cofres do Instituto Nacional do Seguro Social, nos termos do art. 23, inciso III, alínea 'a', da citada lei, c/c o art. 214, inciso III, alínea 'a', do Regimento Interno do TCU, até o limite do valor do patrimônio transferido.  
		Débitos relacionados ao responsável Jose Maria Siqueira (CPF: XXX.300.993-XX) :
	Data de ocorrência
	Valor histórico (R$) 

	29/8/2001
	2.746,40

	29/8/2001
	180,00

	25/9/2001
	180,00

	23/10/2001
	180,00

	23/11/2001
	180,00

	21/12/2001
	180,00

	23/1/2002
	180,00

	18/2/2002
	180,00

	6/3/2002
	180,00

	5/4/2002
	180,00

	8/5/2002
	200,00

	6/6/2002
	200,00

	4/7/2002
	200,00

	6/8/2002
	200,00

	12/11/2002
	200,00

	12/11/2002
	200,00

	12/11/2002
	200,00

	5/12/2002
	200,00

	7/1/2003
	200,00

	6/2/2003
	200,00

	7/3/2003
	200,00

	4/4/2003
	200,00

	7/5/2003
	240,00

	5/6/2003
	240,00

	4/7/2003
	240,00

	6/8/2003
	240,00

	4/9/2003
	240,00

	7/10/2003
	240,00

	6/11/2003
	240,00

	5/12/2003
	240,00

	7/1/2004
	240,00

	9/2/2004
	240,00

	4/3/2004
	240,00

	6/4/2004
	240,00

	6/5/2004
	240,00

	4/6/2004
	260,00

	6/7/2004
	260,00

	6/8/2004
	260,00

	6/9/2004
	260,00

	7/10/2004
	260,00

	5/11/2004
	260,00

	8/12/2004
	260,00

	6/1/2005
	260,00

	4/2/2005
	260,00

	7/3/2005
	260,00

	6/4/2005
	260,00

	5/5/2005
	260,00

	8/6/2005
	300,00

	6/7/2005
	300,00

	4/8/2005
	300,00

	6/9/2005
	300,00

	6/10/2005
	300,00

	7/11/2005
	300,00

	6/12/2005
	300,00

	13/1/2006
	300,00

	7/2/2006
	300,00

	6/3/2006
	300,00

	10/4/2006
	300,00

	5/5/2006
	350,00

	6/6/2006
	350,00

	9/9/2003
	3.020,00

	9/9/2003
	240,00

	10/10/2003
	240,00

	5/11/2003
	240,00

	2/12/2003
	240,00

	8/6/2004
	260,00

	8/6/2004
	1.204,57

	8/7/2004
	260,00

	9/8/2004
	260,00

	2/9/2004
	260,00

	4/10/2004
	260,00

	3/11/2004
	260,00

	2/12/2004
	260,00

	4/1/2005
	260,00

	2/2/2005
	260,00

	2/3/2005
	260,00

	4/4/2005
	260,00

	3/5/2005
	260,00

	2/6/2005
	300,00

	4/7/2005
	300,00

	2/8/2005
	300,00

	12/9/2005
	300,00

	4/10/2005
	300,00

	3/11/2005
	300,00

	2/12/2005
	300,00

	3/1/2006
	300,00

	2/2/2006
	300,00

	2/3/2006
	300,00

	4/4/2006
	300,00

	3/5/2006
	350,00

	2/6/2006
	350,00

	4/7/2006
	350,00

	2/8/2006
	350,00

	4/9/2006
	350,00

	5/10/2006
	350,00

	3/11/2006
	350,00

	4/12/2006
	350,00

	3/1/2007
	350,00

	2/2/2007
	350,00

	2/3/2007
	350,00

	3/4/2007
	350,00

	3/5/2007
	380,00

	4/6/2007
	380,00

	3/7/2007
	380,00

	2/8/2007
	380,00

	5/9/2007
	380,00

	2/10/2007
	380,00

	8/11/2007
	380,00

	4/12/2007
	380,00

	3/1/2008
	380,00

	15/2/2008
	380,00

	5/3/2008
	380,00

	3/4/2008
	415,00

	5/5/2008
	415,00

	4/6/2008
	415,00

	25/6/2008
	415,00

	28/7/2008
	415,00

	26/8/2008
	415,00

	25/9/2008
	415,00

	28/10/2008
	415,00

	3/12/2008
	415,00

	13/1/2009
	415,00

	27/1/2009
	415,00

	19/2/2009
	465,00

	26/3/2009
	465,00

	27/4/2009
	465,00

	26/5/2009
	465,00

	25/6/2009
	465,00

	28/7/2009
	465,00

	26/8/2009
	465,00

	25/9/2009
	465,00

	27/10/2009
	465,00

	25/11/2009
	465,00

	24/12/2009
	465,00

	8/2/2010
	510,00

	23/2/2010
	510,00

	26/3/2010
	510,00

	27/4/2010
	510,00

	26/5/2010
	510,00

	25/6/2010
	510,00

	27/7/2010
	510,00

	26/8/2010
	510,00

	27/9/2010
	510,00

	26/10/2010
	510,00

	25/11/2010
	510,00

	27/12/2010
	510,00

	26/1/2011
	540,00

	25/2/2011
	540,00

	31/3/2011
	545,00

	4/5/2011
	545,00

	6/7/2011
	545,00

	6/7/2011
	545,00

	10/8/2011
	545,00

	13/9/2011
	545,00

	9/11/2011
	545,00

	9/11/2011
	545,00

	30/11/2011
	545,00

	10/1/2012
	545,00

	9/2/2012
	622,00

	9/3/2012
	622,00

	23/4/2012
	622,00

	25/4/2012
	622,00

	24/11/1998
	1.578,00

	24/11/1998
	130,00

	23/12/1998
	130,00

	21/1/1999
	130,00

	17/2/1999
	130,00

	18/3/1999
	130,00

	19/4/1999
	130,00

	18/5/1999
	130,00

	17/6/1999
	136,00

	19/7/1999
	136,00

	18/8/1999
	136,00

	16/9/1999
	136,00

	18/10/1999
	136,00

	17/11/1999
	136,00

	15/12/1999
	136,00

	27/1/2000
	136,00

	15/2/2000
	136,00

	20/3/2000
	136,00

	17/4/2000
	136,00

	16/6/2000
	151,00

	16/6/2000
	151,00

	18/7/2000
	151,00

	21/9/2000
	151,00

	21/9/2000
	151,00

	17/10/2000
	151,00

	17/11/2000
	151,00

	15/12/2000
	151,00

	17/1/2001
	151,00

	16/2/2001
	151,00

	16/3/2001
	151,00

	17/4/2001
	151,00

	16/5/2001
	180,00

	18/6/2001
	180,00

	17/7/2001
	180,00

	15/8/2001
	180,00

	18/9/2001
	180,00

	16/10/2001
	180,00

	21/11/2001
	180,00

	18/12/2001
	180,00

	16/1/2002
	180,00

	18/2/2002
	180,00

	13/3/2002
	180,00

	11/4/2002
	180,00

	14/5/2002
	200,00

	13/6/2002
	200,00

	11/7/2002
	200,00

	13/8/2002
	200,00

	12/9/2002
	200,00

	11/10/2002
	200,00

	13/11/2002
	200,00

	12/12/2002
	200,00

	14/1/2003
	200,00

	14/2/2003
	200,00

	14/3/2003
	200,00

	11/4/2003
	200,00

	15/5/2003
	240,00

	13/6/2003
	240,00

	14/7/2003
	240,00

	13/8/2003
	240,00

	11/9/2003
	240,00

	13/10/2003
	240,00

	13/11/2003
	240,00

	11/12/2003
	240,00

	16/1/2004
	240,00

	12/2/2004
	240,00

	6/4/2004
	240,00

	6/4/2004
	240,00

	6/5/2004
	240,00

	4/6/2004
	260,00

	6/7/2004
	260,00

	6/8/2004
	260,00

	6/9/2004
	260,00

	6/10/2004
	260,00

	5/11/2004
	260,00

	6/12/2004
	260,00

	6/1/2005
	260,00

	4/2/2005
	260,00

	7/3/2005
	260,00

	27/4/2005
	260,00

	5/5/2005
	260,00

	8/6/2005
	300,00

	6/7/2005
	300,00

	4/8/2005
	300,00

	6/9/2005
	300,00

	6/10/2005
	300,00

	7/11/2005
	300,00

	6/12/2005
	300,00

	5/1/2006
	300,00

	7/2/2006
	300,00

	6/3/2006
	300,00

	10/4/2006
	300,00

	12/5/2006
	350,00

	6/6/2006
	350,00

	4/12/2002
	3.902,26

	11/12/2002
	200,00

	13/1/2003
	200,00

	13/2/2003
	200,00

	13/3/2003
	200,00

	10/4/2003
	200,00

	13/5/2003
	240,00

	11/6/2003
	240,00

	10/7/2003
	240,00

	12/8/2003
	240,00

	10/9/2003
	240,00

	10/10/2003
	240,00

	12/11/2003
	240,00

	10/12/2003
	240,00

	16/1/2004
	240,00

	11/2/2004
	240,00

	12/3/2004
	240,00

	5/4/2004
	240,00

	5/5/2004
	240,00

	3/6/2004
	260,00

	5/7/2004
	260,00

	4/8/2004
	260,00

	13/9/2004
	260,00

	5/10/2004
	260,00

	4/11/2004
	260,00

	3/12/2004
	260,00

	5/1/2005
	260,00

	3/2/2005
	260,00

	3/3/2005
	260,00

	6/4/2005
	260,00

	4/5/2005
	260,00

	3/6/2005
	300,00

	5/7/2005
	300,00

	3/8/2005
	300,00

	5/9/2005
	300,00

	10/10/2005
	300,00

	4/11/2005
	300,00

	5/12/2005
	300,00

	5/1/2006
	300,00

	3/2/2006
	300,00

	3/3/2006
	300,00

	5/4/2006
	300,00

	4/5/2006
	350,00

	6/6/2006
	350,00

	6/7/2006
	350,00

	3/8/2006
	350,00

	5/9/2006
	350,00

	4/10/2006
	350,00

	14/11/2006
	350,00

	5/12/2006
	350,00

	4/1/2007
	350,00

	5/2/2007
	350,00

	5/3/2007
	350,00

	4/4/2007
	350,00

	4/5/2007
	380,00

	5/6/2007
	380,00

	4/7/2007
	380,00

	3/8/2007
	380,00

	5/9/2007
	380,00

	3/10/2007
	380,00

	6/11/2007
	380,00

	4/1/2008
	380,00

	4/1/2008
	380,00

	15/2/2008
	380,00

	5/3/2008
	380,00

	3/4/2008
	415,00

	8/5/2008
	415,00

	4/6/2008
	415,00

	3/7/2008
	415,00

	5/8/2008
	415,00

	8/9/2008
	415,00

	3/10/2008
	415,00

	7/11/2008
	415,00

	3/12/2008
	415,00

	6/1/2009
	415,00

	4/2/2009
	415,00

	5/3/2009
	465,00

	3/4/2009
	465,00

	6/5/2009
	465,00

	3/6/2009
	465,00

	3/7/2009
	465,00

	5/8/2009
	465,00

	9/9/2009
	465,00

	5/10/2009
	465,00

	5/5/2000
	1.051,73

	29/5/2000
	151,00

	26/6/2000
	151,00

	19/7/2000
	151,00

	21/8/2000
	151,00

	20/9/2000
	151,00

	19/10/2000
	151,00

	21/11/2000
	151,00

	19/12/2000
	151,00

	18/1/2001
	151,00

	19/2/2001
	151,00

	21/3/2001
	151,00

	19/4/2001
	151,00

	18/5/2001
	180,00

	20/6/2001
	180,00

	18/7/2001
	180,00

	20/8/2001
	180,00

	20/9/2001
	180,00

	19/10/2001
	180,00

	23/11/2001
	180,00

	19/12/2001
	180,00

	18/1/2002
	180,00

	18/2/2002
	180,00

	11/3/2002
	180,00

	9/4/2002
	180,00

	10/5/2002
	200,00

	11/6/2002
	200,00

	9/7/2002
	200,00

	9/8/2002
	200,00

	10/9/2002
	200,00

	9/10/2002
	200,00

	11/11/2002
	200,00

	11/12/2002
	200,00

	10/1/2003
	200,00

	11/2/2003
	200,00

	12/3/2003
	200,00

	9/4/2003
	200,00

	10/6/2003
	240,00

	10/6/2003
	240,00

	9/7/2003
	240,00

	11/8/2003
	240,00

	10/9/2003
	240,00

	9/10/2003
	240,00

	11/11/2003
	240,00

	9/12/2003
	240,00

	20/1/2004
	240,00

	17/2/2004
	240,00

	10/3/2004
	240,00

	2/4/2004
	240,00

	4/5/2004
	240,00

	2/6/2004
	260,00

	2/7/2004
	260,00

	3/8/2004
	260,00

	2/9/2004
	260,00

	4/10/2004
	260,00

	3/11/2004
	260,00

	2/12/2004
	260,00

	4/1/2005
	260,00

	10/2/2005
	260,00

	2/3/2005
	260,00

	4/4/2005
	260,00

	3/5/2005
	260,00

	2/6/2005
	300,00

	4/7/2005
	300,00

	2/8/2005
	300,00

	2/9/2005
	300,00

	4/10/2005
	300,00

	3/11/2005
	300,00

	2/12/2005
	300,00

	3/1/2006
	300,00

	2/2/2006
	300,00

	8/3/2006
	300,00

	4/4/2006
	300,00

	3/5/2006
	350,00

	2/6/2006
	350,00

	4/7/2006
	350,00

	15/1/2001
	2.617,86

	26/1/2001
	151,00

	13/2/2001
	151,00

	22/3/2001
	151,00

	20/4/2001
	151,00

	21/5/2001
	180,00

	21/6/2001
	180,00

	19/7/2001
	180,00

	20/8/2001
	180,00

	24/9/2001
	180,00

	23/10/2001
	180,00

	22/11/2001
	180,00

	20/12/2001
	180,00

	21/1/2002
	180,00

	19/2/2002
	180,00

	7/3/2002
	180,00

	3/4/2002
	180,00

	6/5/2002
	200,00

	5/6/2002
	200,00

	3/7/2002
	200,00

	6/8/2002
	200,00

	4/9/2002
	200,00

	7/10/2002
	200,00

	6/11/2002
	200,00

	5/12/2002
	200,00

	6/1/2003
	200,00

	5/2/2003
	200,00

	8/3/2003
	200,00

	3/4/2003
	200,00

	6/5/2003
	240,00

	4/6/2003
	240,00

	3/7/2003
	240,00

	6/8/2003
	240,00

	3/9/2003
	240,00

	3/10/2003
	240,00

	6/11/2003
	240,00

	4/12/2003
	240,00

	6/1/2004
	240,00

	4/2/2004
	240,00

	4/3/2004
	240,00

	6/4/2004
	240,00

	5/5/2004
	240,00

	3/6/2004
	260,00

	5/7/2004
	260,00

	4/8/2004
	260,00

	3/9/2004
	260,00

	5/10/2004
	260,00

	4/11/2004
	260,00

	6/12/2004
	260,00

	5/1/2005
	260,00

	4/2/2005
	260,00

	3/3/2005
	260,00

	5/4/2005
	260,00

	5/5/2005
	260,00

	3/6/2005
	300,00

	5/7/2005
	300,00

	3/8/2005
	300,00

	5/9/2005
	300,00

	5/10/2005
	300,00

	4/11/2005
	300,00

	5/12/2005
	300,00

	18/1/2006
	300,00

	3/2/2006
	300,00

	3/3/2006
	300,00

	5/4/2006
	300,00

	23/8/2000
	151,00

	23/8/2000
	1.119,40

	25/9/2000
	151,00

	20/10/2000
	151,00

	22/11/2000
	151,00

	20/12/2000
	151,00

	19/1/2001
	151,00

	20/2/2001
	151,00

	21/3/2001
	151,00

	23/4/2001
	151,00

	21/5/2001
	180,00

	21/6/2001
	180,00

	19/7/2001
	180,00

	20/8/2001
	180,00

	21/9/2001
	180,00

	19/10/2001
	180,00

	27/11/2001
	180,00

	20/12/2001
	180,00

	22/1/2002
	180,00

	20/2/2002
	180,00

	12/3/2002
	180,00

	10/4/2002
	180,00

	13/5/2002
	200,00

	12/6/2002
	200,00

	10/7/2002
	200,00

	12/8/2002
	200,00

	11/9/2002
	200,00

	10/10/2002
	200,00

	12/11/2002
	200,00

	11/12/2002
	200,00

	13/1/2003
	200,00

	12/2/2003
	200,00

	18/3/2003
	200,00

	10/4/2003
	200,00

	13/5/2003
	240,00

	11/6/2003
	240,00

	10/7/2003
	240,00

	12/8/2003
	240,00

	10/9/2003
	240,00

	10/10/2003
	240,00

	12/11/2003
	240,00

	10/12/2003
	240,00

	16/1/2004
	240,00

	11/2/2004
	240,00

	10/3/2004
	240,00

	22/4/2004
	240,00

	5/5/2004
	240,00

	3/6/2004
	260,00

	5/7/2004
	260,00

	4/8/2004
	260,00

	3/9/2004
	260,00

	5/10/2004
	260,00

	4/11/2004
	260,00

	3/12/2004
	260,00

	5/1/2005
	260,00

	3/2/2005
	260,00

	3/3/2005
	260,00

	6/4/2005
	260,00

	10/5/2005
	260,00

	3/6/2005
	300,00

	5/7/2005
	300,00

	3/8/2005
	300,00

	5/9/2005
	300,00

	5/10/2005
	300,00

	4/11/2005
	300,00

	5/12/2005
	300,00

	5/1/2006
	300,00

	3/2/2006
	300,00

	3/3/2006
	300,00

	5/4/2006
	300,00

	6/8/2002
	3.202,93

	6/8/2002
	200,00

	4/9/2002
	200,00

	2/10/2002
	200,00

	4/11/2002
	200,00

	2/12/2002
	200,00

	3/1/2003
	200,00

	3/2/2003
	200,00

	5/3/2003
	200,00

	1/4/2003
	200,00

	2/5/2003
	240,00

	2/6/2003
	240,00

	1/7/2003
	240,00

	1/8/2003
	240,00

	1/9/2003
	240,00

	1/10/2003
	240,00

	4/11/2003
	240,00

	1/12/2003
	240,00

	2/1/2004
	240,00

	2/2/2004
	240,00

	1/3/2004
	240,00

	1/4/2004
	240,00

	3/5/2004
	240,00

	1/6/2004
	260,00

	1/7/2004
	260,00

	2/8/2004
	260,00

	1/9/2004
	260,00

	1/10/2004
	260,00

	1/11/2004
	260,00

	1/12/2004
	260,00

	3/1/2005
	260,00

	1/2/2005
	260,00

	1/3/2005
	260,00

	1/4/2005
	260,00

	2/5/2005
	260,00

	1/6/2005
	300,00

	1/7/2005
	300,00

	1/8/2005
	300,00

	1/9/2005
	300,00

	13/10/2005
	300,00

	1/11/2005
	300,00

	1/12/2005
	300,00

	2/1/2006
	300,00

	1/2/2006
	300,00

	1/3/2006
	300,00

	3/4/2006
	300,00

	2/5/2006
	350,00

	1/6/2006
	350,00

	3/7/2006
	350,00

	1/8/2006
	350,00

	1/9/2006
	350,00

	2/10/2006
	350,00

	1/11/2006
	350,00

	5/12/2006
	350,00

	4/1/2007
	350,00

	1/2/2007
	350,00

	1/3/2007
	350,00

	2/4/2007
	350,00

	2/5/2007
	380,00

	1/6/2007
	380,00

	2/7/2007
	380,00

	1/8/2007
	380,00

	4/9/2007
	380,00

	1/10/2007
	380,00

	1/11/2007
	380,00

	3/12/2007
	380,00

	2/1/2008
	380,00

	8/2/2008
	380,00

	3/3/2008
	380,00

	31/3/2008
	415,00

	30/4/2008
	415,00

	30/5/2008
	415,00

	1/7/2008
	415,00

	4/8/2008
	415,00

	29/8/2008
	415,00

	30/9/2008
	415,00

	31/10/2008
	415,00

	28/11/2008
	415,00

	30/12/2008
	415,00

	5/2/2009
	415,00

	27/2/2009
	465,00

	31/3/2009
	465,00

	30/4/2009
	465,00

	29/5/2009
	465,00

	30/6/2009
	465,00

	31/7/2009
	465,00

	31/8/2009
	465,00

	1/10/2009
	465,00

	30/10/2009
	465,00

	2/12/2009
	465,00

	4/1/2010
	465,00

	28/1/2004
	4.226,66

	28/1/2004
	240,00

	6/2/2004
	240,00

	9/3/2004
	240,00

	6/4/2004
	240,00

	5/7/2004
	260,00

	5/7/2004
	260,00

	5/8/2004
	260,00

	5/8/2004
	260,00

	3/9/2004
	260,00

	6/10/2004
	260,00

	8/11/2004
	260,00

	3/12/2004
	260,00

	5/1/2005
	260,00

	9/2/2005
	260,00

	4/3/2005
	260,00

	5/4/2005
	260,00

	4/5/2005
	260,00

	3/6/2005
	300,00

	8/7/2005
	300,00

	8/8/2005
	300,00

	8/8/2005
	300,00

	9/9/2005
	300,00

	7/10/2005
	300,00

	7/11/2005
	300,00

	8/12/2005
	300,00

	5/1/2006
	300,00

	3/2/2006
	300,00

	9/3/2006
	300,00

	7/4/2006
	300,00

	10/5/2006
	350,00

	6/6/2006
	350,00

	6/7/2006
	350,00

	3/8/2006
	350,00

	5/9/2006
	350,00

	4/10/2006
	350,00

	6/11/2006
	350,00

	7/12/2006
	350,00

	9/1/2007
	350,00

	5/2/2007
	350,00

	5/3/2007
	350,00

	4/4/2007
	350,00

	4/5/2007
	380,00

	5/6/2007
	380,00

	5/7/2007
	380,00

	3/8/2007
	380,00

	5/9/2007
	380,00

	4/10/2007
	380,00

	6/11/2007
	380,00

	5/12/2007
	380,00

	2/1/2008
	380,00

	8/2/2008
	380,00

	3/3/2008
	380,00

	31/3/2008
	415,00

	30/4/2008
	415,00

	30/5/2008
	415,00

	1/7/2008
	415,00

	4/8/2008
	415,00

	29/8/2008
	415,00

	30/9/2008
	415,00

	31/10/2008
	415,00

	28/11/2008
	415,00

	30/12/2008
	415,00

	5/2/2009
	415,00

	27/2/2009
	465,00

	31/3/2009
	465,00

	30/4/2009
	465,00

	29/5/2009
	465,00

	30/6/2009
	465,00

	31/7/2009
	465,00

	31/8/2009
	465,00

	1/10/2009
	465,00

	30/10/2009
	465,00

	2/12/2009
	465,00

	4/1/2010
	465,00

	1/2/2010
	510,00

	8/3/2010
	510,00

	31/3/2010
	510,00

	30/4/2010
	510,00

	29/6/2010
	510,00

	6/7/2010
	510,00

	2/8/2010
	510,00

	1/9/2010
	510,00

	1/10/2010
	510,00

	29/10/2010
	510,00

	3/12/2010
	510,00

	30/12/2010
	510,00

	1/2/2011
	540,00

	28/2/2011
	540,00

	1/4/2011
	545,00

	29/4/2011
	545,00

	1/6/2011
	545,00

	1/7/2011
	545,00

	1/8/2011
	545,00

	31/8/2011
	545,00

	30/9/2011
	545,00

	31/10/2011
	545,00

	2/1/2012
	545,00

	2/2/2012
	622,00

	29/2/2012
	622,00

	2/4/2012
	622,00

	2/5/2012
	622,00

	1/6/2012
	622,00

	29/5/2000
	200,00

	27/6/2000
	151,00

	21/7/2000
	151,00

	21/8/2000
	151,00

	22/9/2000
	151,00

	23/10/2000
	151,00

	23/11/2000
	151,00

	21/12/2000
	151,00

	24/1/2001
	151,00

	21/2/2001
	151,00

	21/3/2001
	151,00

	2/5/2001
	151,00

	22/5/2001
	180,00

	2/7/2001
	180,00

	20/7/2001
	180,00

	21/8/2001
	180,00

	24/9/2001
	180,00

	23/10/2001
	180,00

	23/11/2001
	180,00

	21/12/2001
	180,00

	22/1/2002
	180,00

	22/2/2002
	180,00

	6/3/2002
	180,00

	2/4/2002
	180,00

	6/5/2002
	200,00

	4/6/2002
	200,00

	2/7/2002
	200,00

	2/8/2002
	200,00

	3/9/2002
	200,00

	3/10/2002
	200,00

	4/11/2002
	200,00

	4/12/2002
	200,00

	3/1/2003
	200,00

	4/2/2003
	200,00

	5/3/2003
	200,00

	3/4/2003
	200,00

	5/5/2003
	240,00

	3/6/2003
	240,00

	3/7/2003
	240,00

	6/8/2003
	240,00

	2/9/2003
	240,00

	2/10/2003
	240,00

	6/11/2003
	240,00

	4/12/2003
	240,00

	5/1/2004
	240,00

	4/2/2004
	240,00

	2/3/2004
	240,00

	2/4/2004
	240,00

	4/5/2004
	240,00

	2/6/2004
	260,00

	2/7/2004
	260,00

	3/8/2004
	260,00

	2/9/2004
	260,00

	4/10/2004
	260,00

	3/11/2004
	260,00

	6/12/2004
	260,00

	4/1/2005
	260,00

	2/2/2005
	260,00

	2/3/2005
	260,00

	5/4/2005
	260,00

	3/5/2005
	260,00

	2/6/2005
	300,00

	4/7/2005
	300,00

	2/8/2005
	300,00

	2/9/2005
	300,00

	4/10/2005
	300,00

	3/11/2005
	300,00

	2/12/2005
	300,00

	18/1/2006
	300,00

	2/2/2006
	300,00

	2/3/2006
	300,00

	5/4/2006
	300,00

	3/5/2006
	350,00

	2/6/2006
	350,00

	6/7/2006
	350,00

Valor atualizado do débito (com juros) em 16/3/2022: R$ 1.195.197,29.
	autorizar, desde logo, a cobrança judicial das dívidas, caso não atendida a notificação, na forma do disposto no art. 28, inciso II, da Lei 8.443/1992;
autorizar também, desde logo, se requerido, com fundamento no art. 26, da Lei 8.443, de 1992, c/c o art. 217, §1º do Regimento Interno do TCU, o parcelamento da (s) dívida (s) em até 36 parcelas, incidindo, sobre cada parcela, corrigida monetariamente, os correspondentes acréscimos legais, fixando-lhe o prazo de quinze dias, a contar do recebimento da notificação, para comprovar, perante o Tribunal, o recolhimento da primeira parcela, e de trinta dias, a contar da parcela anterior, para comprovar os recolhimentos das demais parcelas, devendo incidir, sobre cada valor mensal, atualizado monetariamente, os juros de mora devidos, no caso do débito, na forma prevista na legislação em vigor, alertando o responsável de que a falta de comprovação do recolhimento de qualquer parcela importará o vencimento antecipado do saldo devedor, nos termos do § 2º do art. 217 do Regimento Interno deste Tribunal; 
enviar cópia do Acórdão a ser prolatado à Procuradoria da República no Estado do Ceará, nos termos do § 3º do art. 16 da Lei 8.443/1992, c/c o § 7º do art. 209 do Regimento Interno do TCU, para adoção das medidas cabíveis; e
enviar cópia do Acórdão que vier a ser proferido ao Instituto Nacional do Seguro Social e à administradora provisória do espólio do responsável, para ciência;
informar à Procuradoria da República no Estado do Ceará, ao Instituto Nacional do Seguro Social e ao responsável que a presente deliberação, acompanhada do Relatório e do Voto que a fundamenta, está disponível para a consulta no endereço www.tcu.gov.br/acordaos, além de esclarecer que, caso requerido, o TCU poderá fornecer sem custos as correspondentes cópias, de forma impressa; e
informar à Procuradoria da República no Estado do Ceará que, nos termos do parágrafo único do art. 62 da Resolução TCU 259/2014, os procuradores e membros do Ministério Público credenciados nesta Corte podem acessar os presentes autos de forma eletrônica e automática, ressalvados apenas os casos de eventuais peças classificadas como sigilosas, as quais requerem solicitação formal.'
2.	O Ministério Público, neste ato representado pelo Dr. Rodrigo Medeiros de Lima, discorda da proposta da unidade técnica e sugere o arquivamento do processo, sem julgamento de mérito, com fundamento no art. 112 do Regimento Interno, por ausência de pressupostos de desenvolvimento válido e regular do feito.
3.	Fundamenta-se o Procurador no fato de que o espólio do responsável foi citado mais de 10 anos depois da "grande maioria das irregularidades detectadas", o que teria prejudicado o regular exercício do contraditório e da ampla defesa dos sucessores do falecido.
	É o relatório.

Antônio Teixeira de Oliveira (11229/OAB-CE), representando Joelma Alves de Moraes.

Procurador Rodrigo Medeiros de Lima

TOMADA DE CONTAS ESPECIAL. LONGO TEMPO TRANSCORRIDO. RESPONSÁVEL FALECIDO. PREJUÍZO AO CONTRADITÓRIO E À AMPLA DEFESA. AUSÊNCIA DE PRESSUPOSTOS DE CONSTITUIÇÃO E DESENVOLVIMENTO VÁLIDO E REGULAR DA TCE. ARQUIVAMENTO.

TOMADA DE CONTAS ESPECIAL (TCE)

Secretaria de Controle Externo de Tomada de Contas Especial (SecexTCE)

Em exame tomada de contas especial instaurada pelo Instituto Nacional do Seguro Social, em desfavor de José Maria Siqueira, na condição de servidor público, de Evandro Vieira de Oliveira, de Francisca Rosimeire de Almeida Costa e de Francisco Luzimar Siqueira, como terceiros responsáveis (procuradores) , em razão de habilitação e concessão de benefício assistencial ao idoso, mediante a inserção de dados fictícios no sistema da Previdência Social, no âmbito da Agência de Previdência Social Senador Pompeu, vinculada à Gerência Executiva do INSS em Juazeiro do Norte/CE.
2.	A unidade técnica, após o saneamento dos autos, propõe que se julgue irregulares as contas de José Maria Siqueira, condenando-se o espólio ou, caso já tenha sido realizada a partilha, os seus sucessores, pelo dano apurado.
3.	Já o representante do Ministério Público defende o arquivamento do processo, sem julgamento de mérito, diante do comprometimento do exercício da ampla defesa e do contraditório pelos sucessores, ante o longo prazo transcorrido entre as irregularidades detectadas (1998 a 2012) e a citação do espólio em 2021.
4.	Alinho-me às análises e conclusões do Ministério Público de Contas.  
5.	Importa destacar que as irregularidades apontadas nestes autos ocorreram entre 1998 e 2012, mas o INSS instaurou a presente tomada de contas especial somente em 2018, três anos após o falecimento do servidor José Maria Siqueira. Logo, o responsável não pôde se defender nem na fase interna da TCE.
6.	É inegável, ademais, que, após tanto tempo, a defesa do espólio tenha ficado comprometida. Não me parece razoável que, mais de cinco anos após a morte do responsável, o representante do espólio tenha condições de fazer uma defesa consistente e documentada dos fatos atribuídos ao falecido, que começaram 20 anos antes da instauração da TCE.
7.	Dessa forma, à luz da jurisprudência do TCU, forçoso o arquivamento das contas, sem julgamento do mérito, por ausência de pressupostos para seu desenvolvimento válido e regular, com fundamento no art. 212 do Regimento Interno do TCU. Assim se pronunciou o Tribunal, por exemplo, nos Acórdãos 2.853/2022, 2.735/2022, 2.118/2022, todos da Primeira Câmara, entre outros tantos.
Ante o exposto, VOTO pela adoção da minuta de acórdão que submeto a este Colegiado
TCU, Sala das Sessões, em 4 de outubro de 2022.
JORGE OLIVEIRA 
Relator